臺灣臺中地方法院刑事判決　　　　　　　96年度易字第3844號
公　訴　人　臺灣臺中地方法院檢察署檢察官
被　　　告　甲○○
上列被告因竊盜案件，經檢察官提起公訴（96年度偵字第16604
號），本院判決如下：
    主    文
甲○○攜帶兇器竊盜，累犯，處有期徒刑捌月。扣案之一字扳手
壹支、尖頭銼刀壹支，均沒收。
    犯罪事實
一、甲○○前因施用毒品罪，經本院於民國90年8月30日以90年
    度訴字第1241號判處有期徒刑八月、四月，應執行有期徒刑
    十月確定；又因施用毒品罪，經本院於92年10月7日以92年
    度訴字第2264號判處有期徒刑十月確定；於92年4月4日入監
    接續執行前開有期徒刑十月、十月，於93年12月17日因縮短
    刑期假釋出監；再因施用毒品罪，經本院於94年10月11日以
    94年度訴字第1160號判處有期徒刑十一月、六月，應執行有
    期徒刑一年三月確定；前開假釋亦經撤銷，並於94年8月12
    日再度入監執行前開殘刑及接續執行前開有期徒刑一年三月
    ，於96年1月30日縮短刑期執行完畢。
二、甲○○猶不知悔改，竟因家中缺少代步工具，即基於行竊他
    人財物之犯意，意圖為自己不法之所有，於96年5月27日凌
    晨3時20分許，在臺中縣神岡鄉○○村○○路301號前，見乙
    ○○所有三陽廠牌、車牌號碼3J—2881號之白色自小客車（
    價值約新臺幣24萬元）停放該處，認為有機可趁，遂利用深
    夜無人注意之際，執持其所有客觀上足以對人之生命、身體
    、安全構成威脅，具有危險性，堪供為兇器使用之一字扳手
    一支、尖頭銼刀一支，持以撬開前開自小客車車門後，再利
    用一字扳手插入電門以發動引擎之方式，行竊乙○○所有之
    前開自小客車，得手後，即供己作為代步工具使用。嗣於96
    年6月17日上午10時許，甲○○駕駛行竊而得之前開自小客
    車，行經臺中縣豐原市○○路508號前，因形跡可疑，為警
    攔檢而查悉上情，並當場扣得甲○○所有供行竊使用之一字
    扳手一支、尖頭銼刀一支。
三、案經臺中縣警察局豐原分局報告臺灣臺中地方法院檢察署檢
    察官偵查起訴。
    理    由
一、訊據被告甲○○對於上揭時地，執持一字扳手、尖頭銼刀，
    行竊被害人乙○○所有之前開自小客車得手之情，業經坦認
    屬實，核與被害人乙○○於警詢中之指述內容相符，並有被
    害人乙○○領回失竊贓物之贓物認領保管單一份、臺中縣警
    察局車輛尋獲電腦輸入單一份、查獲現場照片四張在卷可稽
    ，復有扣案之一字扳手一支、尖頭銼刀一支為證，被告自白
    供述與現有事證相符，應堪置信。本件事證已臻明確，被告
    犯行，洵堪認定。
二、按刑法第三百二十一條第一項第三款之攜帶兇器竊盜罪，係
    以行為人攜帶兇器竊盜為其加重條件，此所謂兇器，其種類
    並無限制，凡客觀上足對人之生命、身體、安全構成威脅，
    具有危險性之兇器均屬之，且祇須行竊時攜帶此種具有危險
    性之兇器為已足，並不以攜帶之初有行兇之意圖為必要（最
    高法院79年台上字第5253號判例參照）。查：扣案之一字扳
    手一支、尖頭銼刀一支，均屬鐵製材質，為質地堅硬之物，
    此有查獲現場照片在卷可稽（參照警卷所附照片），客觀上
    足以對人之生命、身體、安全構成威脅，具有危險性，應屬
    兇器無訛。被告基於行竊他人財物之犯意，意圖為自己不法
    之所有，攜帶一字扳手、尖頭銼刀，行竊被害人乙○○所有
    之前開自小客車得手，核其所為，係犯刑法第三百二十一條
    第一項第三款之攜帶兇器竊盜罪。次查：被告前因施用毒品
    罪，經本院於90年8月30日以90年度訴字第1241號判處有期
    徒刑八月、四月，應執行有期徒刑十月確定；又因施用毒品
    罪，經本院於92年10月7日以92年度訴字第2264號判處有期
    徒刑十月確定；於92年4月4日入監接續執行前開有期徒刑十
    月、十月，於93年12月17日因縮短刑期假釋出監；再因施用
    毒品罪，經本院於94年10月11日以94年度訴字第1160號判處
    有期徒刑十一月、六月，應執行有期徒刑一年三月確定；前
    開假釋亦經撤銷，並於94年8月12 日再度入監執行前開殘刑
    及接續執行前開有期徒刑一年三月，於96年1月30日縮短刑
    期執行完畢等情，此有臺灣高等法院被告前案紀錄表一份在
    卷可按，被告前受有期徒刑之執行完畢後，五年以內故意再
    犯本件有期徒刑以上之罪，為累犯，應依刑法第四十七條第
    一項之規定，加重其刑。爰審酌被告不思循正當途徑，獲取
    生活所需，竟因家中缺少代步交通工具，即起意行竊被害人
    乙○○所有之前開自小客車，惟被告於犯罪後，業經坦承犯
    行，犯後態度良好，且被告行竊之自小客車業經查獲發還被
    害人乙○○領回，其所受損害未及擴大，本院考量被告行竊
    之自小客車價值非低，且遭竊至查獲時止，將近20日之時間
    ，足以造成被害人乙○○之財產損害及生活不便，參酌公訴
    檢察官具體求處有期徒刑八月以上之刑度等一切情狀，量處
    如主文所示之刑，以示懲儆。
三、扣案之一字扳手一支、尖頭銼刀一支，均係被告所有供行竊
    所用之物，業據被告供述屬實，爰依刑法第三十八條第一項
    第二款之規定，併予諭知沒收。
據上論斷，應依刑事訴訟法第二百九十九條第一項前段，刑法第
三百二十一條第一項第三款、第四十七條第一項、第三十八條第
一項第二款，判決如主文。
中　　華　　民　　國　　96　　年　　8 　　月　　28　　日
                  刑事第五庭    法  官  巫淑芳
上正本證明與原本無異。
如不服本判決，應於送達後十日內向本院提出上訴狀（須附繕本
），上訴於臺灣高等法院臺中分院。
                                書記官  王麗麗
中　　華　　民　　國　　96　　年　　8 　　月　　28　　日
附錄論罪科刑法條：
中華民國刑法第321條：
犯竊盜罪而有左列情形之一者，處六月以上、五年以下有期徒刑
：
一  於夜間侵入住宅或有人居住之建築物、船艦或隱匿其內而犯
    之者。
二  毀越門扇、牆垣或其他安全設備而犯之者。
三  攜帶兇器而犯之者。
四  結夥三人以上而犯之者。
五  乘火災、水災或其他災害之際而犯之者。
六  在車站或埠頭而犯之者。
前項之未遂犯罰之。
